【裁判字號】    92,交易,128
【裁判日期】    920704
【裁判案由】    傷害等
【裁判全文】
臺灣臺南地方法院刑事判決                        九十二年度交易字第一二八號
    公  訴  人  臺灣臺南地方法院檢察署檢察官
    被      告  甲○○
右列被告因傷害等案件，經檢察官聲請簡易判決處刑（九十二年度偵字第三三九八號
），本院臺南簡易庭認為不宜，移由本院交通法庭適用通常程序審理，本院判決如左
：
    主  文
甲○○服用酒類，不能安全駕駛動力交通工具而駕駛，處有期徒刑參月，如易科罰金
，以參佰元折算壹日。
被訴傷害部分公訴不受理。
    事  實
一、甲○○於民國九十二年一月二十一日下午七時五十五分許，在台南市○○○街附
    近之餐廳，與友人飲用洋酒數杯後，業已達於不能安全駕駛動力交通工具之程度
    ，竟仍自該處駕駛車牌號碼Ｄ三─七九四九號自用小客車，於台南市區內行駛。
    後於同日下午八時零五分許，其正沿府前路二段快車道，由西往東方向，途經該
    路段與西門路二段之交岔路口前時，因酒後操控能力變差，而疏未與前車保持隨
    時可以煞停之距離，以致不慎自後追撞同向在前停等紅燈，由乙○○所駕駛之車
    牌號碼七Ｃ─一三一０號自用小客車（乙○○未因車禍受傷）。而車禍發生後，
    甲○○因見乙○○要報警處理，竟又出手毆打乙○○，造成乙○○受有胸部挫傷
    等傷害（傷害部分業據乙○○撤回告訴）。後經警據報到場處理時，發現甲○○
    身上酒味甚濃，乃當場檢測其吐氣所含酒精濃度，結果仍高達每公升０‧七０毫
    克，而查獲上情。
二、案經台南市警察局第四分局報請臺灣臺南地方法院檢察署檢察官偵查起訴。
    理  由
一、有罪部分：
    （一）右述犯罪事實，業據被告甲○○於警訊時及偵審中坦白承認，並有道路交
          通事故現場圖、道路交通事故調查報告表（一）、（二）各一份、事故現
          場蒐證照片六張及吐氣酒精濃度測試表、刑法第一百八十五條之三案件測
          試觀察記錄表各一紙附卷可參。
    （二）其次，按刑法第一百八十五條之三所稱服用酒類或其他相類之物，不能安
          全駕駛動力交通工具之公共危險條款，係屬抽象危險犯之規定，此種抽象
          危險係伴隨飲酒過量之行為而當然成立。換言之，只需客觀上有此種行為
          出現，危險即視為存在，其是否果真肇事，均不影響公共危險罪責之成立
          ；若其果真駕車肇禍，其不能安全駕駛動力交通工具之情形，則更不待言
          。另參考德、美等國之認定標準，對於酒精濃度呼氣已達每公升零點五五
          毫克，或血液濃度達百分之零點一一以上，肇事率為一般正常人之十倍，
          認為已達「不能安全駕駛」之標準（此有法務部八十八年五月十八日法八
          八檢字第一六六九號函可資參照）。
    （三）經查，本件被告甲○○不僅對於其在右述時、地，酒後駕車一事坦認屬實
          ，且其肇事後吐氣之酒精濃度，經測試結果仍高達每公升０‧七０毫克，
          亦有上述吐氣酒精濃度測試表一紙附卷可憑，參照前開說明，被告飲酒後
          顯已達於不能安全駕駛動力交通工具之程度。況被告嗣後更因不能安全駕
          駛之行為，以致自後追撞被害人乙○○所駕駛之小客車而肇事，此結果更
          加證明被告飲酒後駕駛上述自用小客車時，確已處於不能安全駕駛之狀態
          。從而，本件事證已甚明確，被告酒後駕車之公共危險犯行，應可認定。
    （四）核被告甲○○所為，係犯刑法第一百八十五條之三之重大違背安全駕駛罪
          。本院審酌被告犯罪之動機、目的，其生活狀況、品行、智識程度，以及
          被告犯罪後業已坦白承認所為，其犯罪後態度雖非惡劣，然其飲酒後已陷
          於不能安全駕駛之狀態，竟仍駕駛小客車於道路上行駛，其行為對於交通
          往來安全之危害非小，又其經警查獲當時所測得之吐氣酒精濃度，結果仍
          高達每公升０‧七０毫克，且被告酒後駕車肇事後，竟又出手毆打欲報警
          前來處理之被害人乙○○，顯見其惡性並非輕微等一切情狀，量處如主文
          所示之刑，並諭知易科罰金之折算標準。
二、公訴不受理部分：
    （一）公訴意旨另略以：被告甲○○於前述時、地，酒後駕車不慎自後追撞告訴
          人乙○○所駕駛之小客車後，見告訴人欲報警前來處理時，竟又基於傷害
          之犯意，徒手毆打告訴人，並造成告訴人受有胸部多處挫傷、皮下瘀血及
          兩手臂擦傷等傷害，因認被告另涉有刑法第二百七十七條第一項之普通傷
          害罪嫌。
    （二）按告訴乃論之罪，告訴人於第一審辯論終結前得撤回其告訴，又告訴經撤
          回者，應諭知不受理之判決，刑事訴訟法第二百三十八條第一項、第三百
          零三條第三款分別定有明文。
    （三）本件告訴人乙○○告訴被告甲○○之傷害部分，起訴書認被告係觸犯刑法
          第二百七十七條第一項之普通傷害罪嫌，依照同法第二百八十七條前段之
          規定，須告訴乃論。現據告訴人具狀撤回傷害部分之告訴，參照前述說明
          ，此部分乃不經言詞辯論，逕為不受理判決之諭知。
據上論斷，應依刑事訴訟法第四百五十二條、第二百九十九條第一項前段、第三百零
三條第三款、第三百零七條，刑法第一百八十五條之三、第四十一條第一項前段，罰
金罰鍰提高標準條例第二條，判決如主文。
中      華      民      國      九十二      年      七      月    四    日
                                 臺灣臺南地方法院交通法庭
                                     法  官    陳  志  成
右正本證明與原本無異。
如不服本判決，應於判決送達後十日內向本院提出上訴狀（應附繕本）。
                                     書記官    黃  瓊  蘭
中      華      民      國      九十二      年      七      月    四    日
附錄本案論罪科刑法條全文：
刑法第一百八十五條之三
服用毒品、麻醉藥品、酒類或其他相類之物，不能安全駕駛動力交通工具而駕駛者，
處一年以下有期徒刑、拘役或三萬元以下罰金。


司法院資訊處製作；財團法人民間司法改革基金會備份。
